【裁判字號】    99,易,806
【裁判日期】    990415
【裁判案由】    毒品危害防制條例
【裁判全文】
臺灣板橋地方法院刑事判決               99年度易字第806號
公  訴  人  臺灣板橋地方法院檢察署檢察官
被      告  甲○○
上列被告因違反毒品危害防制條例案件，經檢察官提起公訴（99
年度毒偵字第1064號），被告於準備程序中就被訴事實為有罪之
陳述，經本院合議庭裁定由受命法官獨任進行簡式審判程序，判
決如下：
    主  文
甲○○施用第二級毒品，累犯，處有期徒刑陸月，如易科罰金，
以新臺幣壹仟元折算壹日。扣案之第二級毒品甲基安非他命貳包
（驗餘淨重壹點零肆壹捌公克）均沒收銷燬，盛裝上開第二級毒
品甲基安非他命之包裝袋貳只、吸食器壹組、分裝杓壹支均沒收
。
    事  實
一、甲○○：(一)曾於民國88年間，因施用毒品案件，經本院以88
    年度毒聲字第3947號裁定送勒戒處所觀察、勒戒後，認無繼
    續施用毒品之傾向，於88年7 月14日觀察、勒戒執行完畢釋
    放，並經臺灣板橋地方法院檢察署檢察官以88年度偵字第15
    920 號為不起訴處分確定；(二)復於上開觀察、勒戒執行完畢
    釋放後5 年內之88年間，因施用毒品案件，經本院以88年度
    毒聲字第6223號裁定送勒戒處所觀察、勒戒後，認無繼續施
    用毒品之傾向，於88年12月21日觀察、勒戒執行完畢釋放，
    並經臺灣板橋地方法院檢察署檢察官於以88年度毒偵緝字第
    488 號為不起訴處分確定；(三)再於89年間，因施用毒品案件
    ，經本院以89年度毒聲字第3326號裁定令入戒治處所施以強
    制戒治，嗣經本院以90年度毒聲字第3092號裁定停止戒治並
    付保護管束，業於91年1 月15日保護管束期滿未經撤銷而強
    制戒治執行完畢，同案並經檢察官聲請簡易判決處刑，經本
    院以90年度板簡字第326 號判處有期徒刑6 月，於90年5 月
    29日確定；(四)又於95年間，因施用毒品案件，經本院以95年
    度易字第210 號判處有期徒刑8 月，於95年5 月2 日確定；
    另因傷害案件，經本院以95年度簡字第3979號判處有期徒刑
    3 月，於95年9 月7 日確定；上開2 罪，經本院以95年度聲
    字第3579號裁定應執行有期徒刑10月，並於96年4 月11日執
    行完畢（構成累犯）。
二、詎甲○○仍不知悔改，基於施用第二級毒品甲基安非他命之
    犯意，於99年1 月19日14時許，在臺北縣土城市某處之友人
    住處內，以將甲基安非他命置入吸食器內燒烤後吸食煙霧之
    方式，施用甲基安非他命1 次。嗣於99年1 月20日15時40分
    許，在臺北縣土城市○○路143 號之「太陽神網咖」前為警
    查獲，並扣得甲基安非他命2 包（驗餘淨重1.0418公克）、
    吸食器1 組、分裝杓1 支。經警採集其尿液檢體送驗後，結
    果呈現安非他命及甲基安非他命陽性反應，始悉上情。
三、案經臺北縣政府警察局土城分局移送臺灣板橋地方法院檢察
    署檢察官偵查起訴。
    理  由
一、本案被告甲○○所犯係死刑、無期徒刑、最輕本刑為3 年以
    上有期徒刑以外之罪，其於準備程序中就前揭被訴事實為有
    罪之陳述，經受命法官告知簡式審判程序之旨，並聽取其與
    公訴人之意見後，本院認無不得或不宜改依簡式審判程序進
    行之情事，依刑事訴訟法第273 條之1 第1 項、第284 條之
    1 規定，裁定本案由受命法官獨任進行簡式審判程序；且依
    刑事訴訟法第273 條之2 及第159 條第2 項規定，不適用傳
    聞法則有關限制證據能力之相關規定，合先敘明。
二、上揭犯罪事實，業據被告於本院審理時自白不諱，且被告為
    警查獲後，經警採集其尿液檢體送驗，先以酵素免疫分析法
    （EIA ）初步檢驗，呈現安非他命類陽性反應，再以氣相層
    析質譜儀法（GC/MS ）確認檢驗，亦呈現安非他命及甲基安
    非他命陽性反應之事實，此有臺灣檢驗科技股份有限公司於
    99年2 月4 日所出具報告編號UL/2010/10728 號濫用藥物檢
    驗報告、臺北縣政府警察局土城分局查獲違反毒品危害防制
    條例案姓名對照表各1 份在卷可稽（見偵查卷宗第9 、49頁
    ）；至扣案之白色透明結晶2 包，經送鑑定後，認實稱毛重
    1.5220公克（含2 袋2 標籤），淨重1.0420公克，取樣0.00
    02公克，餘重1.0418公克，檢出含有甲基安非他命之成分等
    節，亦有交通部民用航空局航空醫務中心99年2 月6 日航藥
    鑑字第0990732 號號毒品鑑定書1 紙附卷可考（見偵查卷宗
    第46頁）；復有上開甲基安非他命2 包、吸食器1 組、分裝
    杓1 支等物扣案可資佐證，足徵被告任意性之自白與事實相
    符，應堪採信。再被告前於民國88年間，因施用毒品案件，
    經本院以88年度毒聲字第3947號裁定送勒戒處所觀察、勒戒
    後，認無繼續施用毒品之傾向，於88年7 月14日觀察、勒戒
    執行完畢釋放，並經臺灣板橋地方法院檢察署檢察官以88年
    度偵字第15920 號為不起訴處分確定，復於上開觀察、勒戒
    執行完畢釋放後5 年內之88年間，因施用毒品案件，經本院
    以88年度毒聲字第6223號裁定送勒戒處所觀察、勒戒後，認
    無繼續施用毒品之傾向，於88年12月21日觀察、勒戒執行完
    畢釋放，並經臺灣板橋地方法院檢察署檢察官於以88年度毒
    偵緝字第488 號為不起訴處分確定等情，此觀卷附臺灣高等
    法院被告前案紀錄表1 份即明。是以被告於88年間初犯施用
    毒品罪後，於初犯之觀察、勒戒執行完畢釋放後5 年內之88
    年間再犯施用毒品罪，已屬「5 年內再犯」之情形，而與毒
    品危害防制條例第20條所定，「初犯」或「5 年後再犯」始
    得以觀察、勒戒之保安處遇替代刑事追訴程序之要件不符，
    自應依毒品危害防制條例第23條第2 項規定，依法追訴、處
    罰。本案事證明確，被告犯行洵堪認定，應依法論科。
三、按甲基安非他命係毒品危害防制條例第2 條第2 項第2 款所
    明定列管之第二級毒品。是核被告所為，係犯毒品危害防制
    條例第10條第2 項之施用第二級毒品罪。被告施用甲基安非
    他命前後，持有甲基安非他命之低度行為，為施用之高度行
    為所吸收，不另論罪。被告有上述事實欄所載之科刑及執行
    紀錄，此觀卷附臺灣高等法院被告前案紀錄表1 份即明，其
    於受有期徒刑之執行完畢後，5 年以內故意再犯本件有期徒
    刑以上之罪，為累犯，應依刑法第47條第1 項規定加重其刑
    。爰審酌被告曾因施用毒品案件，經觀察、勒戒及強制戒治
    執行完畢釋放，並獲得不起訴處分之寬典（見卷附臺灣高等
    法院被告前案紀錄表），猶不知悔改，而再犯本件施用第二
    級毒品罪，顯見其戒除毒癮之意志薄弱，惟其施用毒品係自
    戕行為，對他人法益尚無具體危害，兼衡被告另有竊盜、搶
    奪等前科之素行（見卷附臺灣高等法院被告前案紀錄表）、
    智識程度、生活狀況、犯罪之動機、目的、手段、坦承犯行
    之犯罪後態度、檢察官求處有期徒刑6 月等一切情狀，量處
    如主文所示之刑，並諭知易科罰金之折標準。
四、扣案之甲基安非他命2 包（驗餘淨重1.0418公克），為本案
    查獲之第二級毒品，應依毒品危害防制條例第18條第1 項前
    段規定宣告沒收銷燬（因鑑定所需而取樣耗用之0.0002公克
    部分，既已滅失，自毋庸為沒收銷燬之諭知，併此敘明）；
    至扣案用以盛裝上開甲基安非他命之包裝袋2 只，於鑑定時
    既可與甲基安非他命分別秤重，足證可與甲基安非他命析離
    ，且係用於包裹毒品，防其裸露、潮濕，便於持有、攜帶與
    施用，與吸食器1 組、分裝杓1 支等物，均係被告所有供犯
    罪所用之物，業據其於本院審理時供明在卷（見本院卷宗第
    32頁），爰依刑法第38條第1 項第2 款規定，均併予宣告沒
    收。
據上論斷，應依刑事訴訟法第273 條之1 第1 項、第299 條第1
項前段，毒品危害防制條例第10條第2 項、第18條第1 項前段，
刑法第11條前段、第47條第1 項、第41條第1 項前段、第38條第
1 項第2 款，判決如主文。
本案經檢察官張世聰到庭執行職務。
中    華    民    國    99    年     4    月    15    日
                  刑事第九庭    法  官    賴彥魁
上列正本證明與原本無異。
如不服本判決，應於判決送達後10日內，向本院提出上訴書狀，
並應敘述具體理由；其未敘述上訴理由者，應於上訴期間屆滿後
20日內向本院補提理由書（均須按他造當事人之人數附繕本），
「切勿逕送上級法院」。
                                書記官    楊文祥
中    華    民    國    99    年     4    月    15    日
附錄本案論罪科刑法條全文：
毒品危害防制條例第10條
施用第一級毒品者，處6 月以上5 年以下有期徒刑。
施用第二級毒品者，處3 年以下有期徒刑。

司法院資訊處製作；財團法人民間司法改革基金會備份。
